01. LIÊN HỆ

Nguyễn Quang Vinh



Kỹ năng Ứng dụng phần mềm đồ họa:



Kỹ năng khác:

Sử dụng trí tuệ nhân tạo Al

Quay phim bằng Sony A6400

Làm việc nhóm

Sở thích

- Bóng đá
- Tập Gym
- Nghe nhạc







Lạc Long Quân, Hà Nội

"Tôi là Nguyễn Quang Vinh, Senior Graphic Designer với hơn 3 năm kinh nghiệm thiết kế các ấn phẩm truyền thông, đặc biệt trong lĩnh vực giáo dục. Ngoài thiết kế, tôi cũng có kỹ năng quay chụp và hậu kỳ video, từng tham gia vào nhiều dự án sản xuất nội dung. Hiện tại, tôi đang tìm kiếm cơ hội làm việc trong môi trường sáng tạo, nơi tôi có thể áp dụng tốt nhất những kinh nghiệm và kỹ năng của mình."

Học vấn

09.2019 - 01.2022: • FPT Polytechnic Hà Nội Ngành Thiết kế đồ hoa Tốt nghiệp: Loại giỏi

Điểm mạnh

Branding

E-Commerce Design

Layout Design

Social Media Design

Chụp Ảnh

Quay/Dựng

Xây kênh thương hiệu cá nhân

Set up Livestream

Retouch/Blending

Key Visual

Motion Graphic

Người tham chiếu

Chị Đỗ Thị Hồng Nhung

Marketing Manager Head Office Hanoi tại Anh Văn Hội Việt Mỹ - VUS Miền Bắc Số điện thoại: (+

Email:

Chi Hà Thi Hải Yến

Content Marketing Officer tại Anh Văn Hội Việt Mỹ - VUS Miền Bắc Số điện thoại: (+

Email:

Kinh nghiệm

Design Senior Officer

03.2023 - 09.2024

Anh Văn hội Việt Mỹ - VUS Miền Bắc

• Thiết kế ấn phẩm Online, bài đăng trên các kênh social

(Social Post, ads Facebook, Website, Tiktok, Banner, Pop Up.

• Thiết kế các sản phẩm Offline POSM phục vụ cho campaign

(Thư mời, Standee, Tent Card, tờ rơi, brochure, Welcome Gate,..).

- Hậu kỳ Video: Biên tập Graphic Motion và Recap cho các sự kiện công ty
 - + Top Scorer Cambridge
 - + Outing Trip (Làng gốm Bát Tràng & Paragon Ba Vì)
 - + Super Summer 2024 (Bus Tour Hà Nôi)
 - + Vietnam English Champions
 - + V-Champions
 - + Dragon Festival 2024
- Phối hợp với Content xây dựng triển khai sản xuất Facebook Ads theo từng tháng.
- Chụp ảnh và hậu kỳ retouch các sự kiện Triggle Show:
 - + Fire Fighter
 - + lelts Workshop
 - + Đổi Pin lấy quà tại An Hưng Hà Đông
 - + Khai trương cơ sở mới (VUS An Hưng, VUS Linh Đàm)
 - + Làm bánh Trung thu tại lớp học

Nhân viên Quay Dựng/Thiết kế

01.2022 - 02.2023

Công ty Cổ phần giáo dục Educa Corporation

- Quay phim, chỉnh sửa, thiết kế, các video, ấn phẩm truyền thông Kết hợp với content xây dựng nội dung trên nền tảng Social
- Set up bối cảnh, quay, dựng Tiktok
 - + Kênh Tiktok " dat 55,5k followers
 - + Kênh Tiktok "Giải mã vạn vật" đạt 97,2k followers
- Quay dựng clip phỏng vấn truyền thông nội bộ
- Chụp ảnh sự kiện công ty
 - + Giải bóng đá công ty
 - + Tổng kết cuối năm

Thiết kế Social Post cho các bài đăng Facebook, Landing Page, POSM,....

- Lên ý tưởng,thiết kế key visual , hỗ trợ kỹ thuật livestream bằng phần mềm OBS
 - + Trại hè Tiếng Anh online MAGIC SUMMER cùng nhà khoa học Phạm Vũ Lộc - Đường lên đỉnh Olympia
 - + Võ lòng ngoại ngữ Định hướng học tiếng Anh cho con cùng Trần Thành Nam

- + Cuộc thi "Con là đại sứ Edupia" Định hướng học tiếng Anh giai đoạn vàng 3-8 tuổi
- + EDUPIA'S SPECIAL LIVE CLASS: "CHEERS TO 2023"

Freelancer 05.2019 - 11.2021

CTV tại 2 kênh Youtube và

- · Xây dựng và quản lý kênh YouTube chuyên về bóng đá với hơn 80,000 người đăng ký.
- Tạo ra các thiết kế truyền thông như poster, banner, thumbnail
- · Biên tập và tối ưu hóa video trên nền tảng YouTube, đảm bảo chất lượng nội dung
- · Quản lý toàn bộ hoạt động của kênh, bao gồm lên lịch đăng tải, tối ưu SEO, phân tích số liệu và thực hiện các chiến lược phát triển nội dung.

Úng dụng VTVcab on TV

• Biên tập và hậu kỳ video highlight bóng đá:

Thực hiện hậu kỳ và chỉnh sửa video highlight bóng đá cho ứng dụng VTVcab OnTV, đảm bảo chất lượng hình ảnh và âm thanh tối ưu,

Max Group Agency - GhienbongdaTV Fanpage/Youtube

- Quản lý và phát triển cộng đồng: Xây dựng và duy trì sự hiện diện mạnh mẽ trên các nền tảng cộng đồng như Facebook, YouTube, và Group, thúc đẩy sự tương tác và mở rộng mạng lưới người theo dõi.
- Thiết kế ấn phẩm truyền thông: Tạo và thiết kế các ấn phẩm truyền thông bao gồm poster, banner, và thumbnail để nâng cao hiệu quả truyền đạt thông tin và thu hút sự chú ý.
- Chỉnh sửa video: Biên tập và tối ưu hóa video cho các nền tảng mạng xã hội, đảm bảo nội dung chất lượng và phù hợp với yêu cầu của từng nền tảng.
- Viết và chỉnh sửa kịch bản video YouTube: Phát triển và hoàn thiện kịch bản cho các video trên YouTube, tạo nội dung hấp dẫn và dễ tiếp cận với khán giả.
- Thành tựu:
- Video đạt 1,000,000 lượt xem trên YouTube
- Đạt 125% mục tiêu doanh thu tháng thông qua sự phối hợp hiệu quả cùng đội ngũ, vượt qua các chỉ tiêu đề ra.

Xây dựng thương hiệu cá nhân

• First Touch | 26.000 Subscriber

Dịch và biên tập nội dung:

Dịch các bài viết từ báo nước ngoài, chuyển thể thành nội dung phù hợp với người xem trong nước.

Sáng tạo nội dung:

Viết kịch bản, sản xuất và biên tập video.

Quản lý và phân tích chỉ số:

Theo dõi, phân tích các chỉ số về lượt xem, thời gian xem và sự tương tác, từ đó tối ưu hóa nội dung và chiến lược phát triển kênh.

Quản lý công đồng YouTube:

Đạt 1 triệu lượt tiếp cận bài viết/tháng, với mức tương tác trung bình 400 likes/bài.

Chuyển đổi doanh thu:

Tạo ra 10-15 đơn hàng sản phẩm thể thao/tháng thông qua nội dung video và tương tác trên kênh.

Portfolio

- Portfolio:
- Behance:
- Sån phẩm Video:

Hoặc Scan QR Code

